臺灣桃園地方法院民事判決　　　　　　　 94年度訴字第823號
原　　　告　丁○○
　　　　　　　　　　　　樓
　　　　　　甲○○
被　　　告　乙○○
　　　　　　丙○○
上列當事人間請求損害賠償事件，經本院於民國94年11月2 日言
詞辯論終結，本院判決如下：
    主  文
被告丙○○應給付原告丁○○新台幣壹拾肆萬伍仟壹佰壹拾伍元
，及給付原告甲○○新台幣壹拾肆萬捌仟柒佰柒拾元，並均自民
國九十四年六月二日起至清償日止，按週年利率百分之五計算之
利息。
原告其餘之訴駁回。
訴訟費用由被告丙○○負擔二分之一，由原告丁○○、甲○○各
負擔四分之一。
本判決原告勝訴部分，均得假執行。
原告其餘假執行之聲請駁回。
    事  實
甲、原告方面：
一、聲明：
  (一)被告應連帶給付原告丁○○新台幣（下同）372,365 元及原
    告甲○○336,920 元，並均自起訴狀繕本繕本送達之翌日起
    至清償日止按週年利率5％計算之利息。
  (二)訴訟費用由被告連帶負擔。
  (三)願供擔保請准宣告假執行。
二、陳述：
  (一)被告乙○○將其所有之車號7171-FL 號自小客車借由被告丙○○無照駕駛，於民國92年5 月26日晚間9 時30分許，丙○○駕駛該車行經桃園縣龜山鄉○○路○ 段（台一甲線）南往
    北方向17.4公里處，因超速蛇行跨越分向雙黃線，撞及對向
    北往南車道由訴外人簡士善所駕5L-8688 號自小客車（搭載
    訴外人簡肇徵、黃璇茱及許智雯）後，又失控反彈至車道外
    側，撞上由原告丁○○騎乘、搭載原告甲○○之車號KEL-30
    1 號重型機車，致原告丁○○、甲○○人車倒地，丁○○受
    有頭部外傷、顏面多處擦傷、右上眼皮撕裂傷、鼻骨骨折、
    兩手擦傷、右手掌挫傷、右大腿鈍挫傷、右膝擦傷、左膝擦
    傷、胸口挫傷、鼻出血等傷害，甲○○則受有下顎裂傷、顏
    面、雙手肘、左膝、右小腿多處挫傷併瘀腫、牙齒破損2 顆
    等傷害。被告乙○○為本件車禍肇事車輛之所有人，其借車
    予被告丙○○無照駕駛該車而肇事，乙○○並出面謊稱為肇
    事駕駛人，意圖為被告丙○○脫罪，後經台灣桃園地方法院
    檢察署（下稱桃園地檢署）檢察官以92年度偵字第14503 號
    起訴乙○○涉犯過失傷害罪，經本院刑事庭釐清真正駕駛人
    為丙○○，判決被告乙○○無罪，改請檢察機關以偽造文書
    、偽證罪嫌另行起訴被告2 人，目前案由桃園地檢署檢察官
    偵辦中。
  (二)按「因故意或過失，不法侵害他人之權利者，負損害賠償責
    任。故意以背於善良風俗之方法，加損害於他人者亦同」，
    「數人共同不法侵害他人之權利者，連帶負損害賠償責任」
    ，民法第184 條第1 項、第185 條第1 項定有明文，本件被
    告之行為，導致原告受有損害，故其自應對原告負共同侵權
    行為之連帶損害賠償責任。
  (三)原告所受之損害如下：
  1.原告丁○○部分：共計372,365元。
    (1)醫療費用：
      原告丁○○自事故後，陸續至長庚紀念醫院林口分院、亞
      東紀念醫院、國光中醫診所就診，截至93年5 月20日止，
      共支出自費醫療費用計11,510元；原告腳神經恢復及骨膜
      發炎，經醫生研判需觀察1 年，每週復健2 至3 次，每次
      300 元，爰另請求43,200元；鼻子因骨折需全身麻醉手術
      ，連同鼻子矯正部分，共計45,000元；又營養費為70,000
      元；以上合計169,710 元。
    (2)喪失勞動能力之工作收入損失：
      原告丁○○於車禍前任職於勝宏實業股份有限公司，擔任
      技工，平均日薪為1,115 元，因本件車禍致無法工作約1
      個多月，故請求37天之工作收入損失41,255元（1,115 ×
      37＝41,255）。
    (3)交通費用：
      原告腳部受傷後，因而增加之交通費用為1,200元。
    (4)其他財產上之損失：
      眼鏡3,000元、手錶13,000元、衣物（含工作服共六套）
      6,000元、手機5,000元、鞋子2,500元、清潔費（洗頭）
      700元，共計30,200元。。
    (5)精神慰撫金：130,000元。
  2.原告甲○○部分：共計336,920元
    (1)醫療費用：
      原告甲○○因本件車禍受傷所支出之自費醫療費用為19,6
      70元；牙齒破損兩顆，需花費16,000元；營養費用70,000
      元；鼻子整型手術費用45,000元，共計150,670 元。
    (2)喪失勞動能力之工作收入損失：
      原告甲○○因本件車禍完全無法工作共7 天，開始工作後
      尚需陸續請假回診，已請假33天，原告之每月平均所得為
      27,453元，爰請求40天之工作收入損失共計36,600元。
    (3)交通費用：
      原告腳部受傷後，因而增加之交通費用為900 元。
    (4)其他財產上之損失：
      隱形眼鏡5,500元、手錶2,000元、衣物（含內衣褲）
      4,000元、手機5,000元、鞋子1,300元、清潔費（洗頭）
      700元、安全帽250元，共計18,750元。
    (5)精神慰撫金：130,000元。
三、證據：提出桃園地檢署92年度偵字第14503 號起訴書1 份、
    長庚紀念醫院診斷證明書6 份及醫療費用收據多紙、國光中
    醫診所診斷證明書2 份及醫療費用收據多紙、亞東紀念醫院
    診斷證明書2 份及醫療費用收據多紙、名星診所診斷證明書
    及自費收據各1 份、上安牙醫診所診斷證明書及收據各1 份
    、各類所得扣繳暨免扣繳憑單1 份、病假證明單1 份等影本
    為證。
乙、被告方面：
一、聲明：原告之訴及假執行之聲請均駁回，訴訟費用由原告負
    擔。
二、陳述：
  (一)肇事車輛是被告乙○○所有，亦為乙○○所駕駛，刑事案件
    判決被告乙○○無罪確定，並認定車禍發生時係由丙○○駕
    駛，然實際上丙○○並未駕車肇事，故被告2 人均不負損害
    賠償責任。
  (二)若法院認定被告應負損害賠償責任，則對於原告所提出各項
    單據之真正，及原告所主張之薪資金額：丁○○日薪1,115
    元、甲○○月薪27,453元，及增加支出之交通費用，均不爭
    執。至於原告所請求之精神慰撫金，則屬過高。
三、證據：未提出任何證據。
丙、本院依職權調閱本院93年度交易字第124 號刑事案件全卷，
    及以網路稅務電子閘門系統查詢兩造之所得財產資料。
    理  由
一、按「因侵權行為涉訟者，得由行為地之法院管轄」，民事訴
    訟法第15條第1 項定有明文。查原告係依據侵權行為之法律
    關係請求被告負連帶損害賠償責任，而本件侵權行為地即車
    禍發生地係位於桃園縣龜山鄉一節，為兩造所不爭執，核屬
    本院之管轄區域範圍，是以揆諸前開說明，本院就本件訴訟
    自具有合法管轄權，合先敘明。
二、原告主張：被告乙○○將其所有之車號7171-FL 號自小客車
    借由被告丙○○無照駕駛，於92年5 月26日晚間9 時30分許
    ，丙○○駕駛該車行經桃園縣龜山鄉○○路○ 段（台一甲線
    ）南往北方向17.4公里處，因超速蛇行跨越分向雙黃線，撞
    及對向北往南車道由訴外人簡士善所駕5L-8688 號自小客車
    後，又失控反彈至車道外側，撞上由原告丁○○騎乘、搭載
    原告甲○○之車號KEL-301 號重型機車，致原告丁○○、甲○○人車倒地均受有傷害。因被告乙○○為本件車禍肇事車
    輛之所有人，其借車予被告丙○○無照駕駛該車而肇事，乙○○並出面謊稱為肇事駕駛人，意圖為被告丙○○脫罪，經
    桃園地檢署檢察官起訴乙○○涉犯過失傷害罪，後經本院刑
    事庭調查始釐清真正駕駛人為丙○○，判決被告乙○○無罪
    ，是以被告2 人自屬共同侵害原告之權利，爰依法請求其等
    同負連帶損害賠償責任等語。
三、被告則以：肇事車輛是被告乙○○所有，亦為乙○○所駕駛
    ，刑事案件判決被告乙○○無罪確定，並認定車禍發生時係
    由丙○○駕駛，然實際上丙○○並未駕車肇事，故被告2 人
    均不負損害賠償責任等語，資為抗辯。
四、查被告乙○○將其所有之車號7171-FL 號自小客車借由被告
    丙○○無照駕駛，於92年5 月26日晚間9 時30分許，丙○○
    駕駛該車行經桃園縣龜山鄉○○路○ 段（台一甲線）南往北
    方向17.4公里處，因超速蛇行跨越分向雙黃線，撞及對向北
    往南車道由訴外人簡士善所駕5L-8688 號自小客車（搭載訴
    外人簡肇徵、黃璇茱及許智雯）後，又失控反彈至車道外側
    ，撞上由原告丁○○騎乘、搭載原告甲○○之車號KEL-301
    號重型機車，致原告丁○○、甲○○人車倒地，丁○○受有
    頭部外傷、顏面多處擦傷、右上眼皮撕裂傷、鼻骨骨折、兩
    手擦傷、右手掌挫傷、右大腿鈍挫傷、右膝擦傷、左膝擦傷
    、胸口挫傷、鼻出血等傷害，甲○○則受有下顎裂傷、顏面
    、雙手肘、左膝、右小腿多處挫傷併瘀腫、牙齒破損2 顆等
    傷害。被告乙○○為本件車禍肇事車輛之所有人，其借車予
    被告丙○○無照駕駛該車而肇事，事後乙○○並出面謊稱為
    肇事駕駛人，嗣由桃園地檢署檢察官以92年度偵字第14503
    號起訴乙○○涉犯過失傷害罪，經本院刑事庭調查後認定真
    正駕駛人為丙○○，判決被告乙○○無罪，並依職權向桃園
    地檢署告發被告乙○○涉嫌頂替、偽證罪嫌及被告丙○○涉
    嫌過失傷害罪嫌，目前案由桃園地檢署檢察官偵辦中等情，
    業據原告提出長庚紀念醫院診斷證明書影本6 份、桃園地檢
    署92年度偵字第14503 號起訴書影本1 份在卷可憑，並經本
    院依職權調閱本院93年度交易字第124 號刑事案件全卷屬實
    ，足信為真。
五、被告2 人雖均雖辯稱：車禍當時係由被告乙○○駕車肇事等
    語，惟查：
  (一)被告乙○○在本院刑事庭審理中，對於肇事汽車撞擊原告丁○○機車之位置陳稱：是副駕駛座之右前葉子板處等語（見
    本院刑事庭93年12月15日準備程序筆錄之第14頁），此顯與
    現場車損相片所示，以及被告丙○○、原告丁○○於刑案中
    所陳述之「機車是撞到左前門與葉子板中間、左照後鏡的位
    置」等語不符；又被告2 人對於車禍發生前共同至何處出遊
    一節，被告乙○○陳稱新竹，丙○○則稱忘記等語（見同前
    筆錄），由此足見被告乙○○對於車禍當時撞擊位置陳述有
    誤，反係丙○○之陳述與事實相符，且其2 人對於案發當日
    在一起之行程及去向，則交代不清或互不相符。而經檢察官
    將被告2 人送請測謊之結果，認為：丙○○所稱「案發時係
    乙○○駕車、「案發時其（指丙○○）未駕車」等，呈情緒
    波動反應，研判有說謊；乙○○稱「案發時係其（指乙○○
    ）駕車」、「案發時丙○○未駕車」等，呈情緒波動反應，
    研判有說謊，以上有法務部調查局測謊報告書及該鑑定過程
    參考資料影本在卷為憑。綜觀上情，令人合理懷疑被告乙○○於事發當時並未在車禍現場。
  (二)原告丁○○於本院刑事庭審理中結證稱：我騎機車被撞後有
    爬起來，親眼看見從駕駛座下來的是個男生而非女生，我被
    送到醫院以後，是個男生痛哭流涕來向我求情，請我原諒他
    。偵查中我就提出駕駛座很後面的疑問，車禍當日我送醫急
    救未製作筆錄，隔日出院去警察局製作筆錄，警察告訴我說
    前1 天製作筆錄時，是1 位女性駕駛坦承肇事，我覺得奇怪
    ，明明看到是男性駕駛，便提出質疑，但警察還是依據前日
    之筆錄製作問題，經我要求，始刪除所記載「乙○○駕駛」
    之字樣等語（見本院刑事庭93年12月15日準備程序筆錄及94
    年1 月31日審判筆錄）。經核丁○○之警詢筆錄上（見其92
    年5 月27日第1 次警詢筆錄），確實刪除「乙○○駕駛」字
    句，與丁○○前開所言相符。又丁○○於本院刑事庭另結證
    稱：（在製作警詢筆錄同日）我向警察問明被告汽車停放之
    修理廠後，攜帶相機欲拍攝車損相片，至修車廠看到被告之
    汽車，車廠人員表示車子拖來尚未動過，我發現副駕駛座門
    打不開，而駕駛座位置退得這麼遠，所以就拍攝駕駛座位置
    之相片等語（見本院刑事庭94年1 月31日審判筆錄），經核
    丁○○所提出附於刑案偵查卷第54頁以下之相片6 紙，駕駛
    座位較退後，確實不似如被告乙○○之女子身材所乘坐之距
    離。衡諸原告丁○○與被告乙○○、丙○○並無仇怨，實無
    故為不實陳述之理，是以應認原告丁○○所述為真。
  (三)證人簡士善、簡肇徵、黃璇茱及許智雯於本院刑事庭93年12
    月15日審理時，均結證稱：我們打開車門後，只看見丙○○
    跑來跑去，並未看見乙○○，丙○○說車子係他女友開的，
    他女友回去拿駕照，丙○○一直在現場打電話，當我們要與
    警察離開現場之際，乙○○才坐著計程車來到現場等語；被
    告乙○○於同日則稱：車禍後我是在現場攔1 輛計程車趕回
    當時桃園縣龜山鄉○○○○街之住處拿駕照後，再坐計程車
    趕回現場，攔計程車前，汽車內之簡士善、簡肇徵、黃璇茱
    、許智雯等人尚未出來，但有看見機車的駕駛人丁○○，來
    回花多少時間已記不得等語。惟查，證人簡士善、簡肇徵、
    黃璇茱及許智雯於同日均另結證稱：從車禍發生後到我們走
    出車外，不到3 分鐘，出來後未見到乙○○，雖不能確定有
    無計程車經過，但車禍後被告之車輛橫停在外車道，我們的
    車輛在內車道，丁○○之機車在山溝裏，兩線道之車輛，不
    可能順利行進等語（以上均見本院刑事庭93年12月15日準備
    程序筆錄）。由上開供述內容，可知於車禍甫發生時，所有
    之在場人均無人看見被告乙○○招呼計程車離開。又以車禍
    當時夜間9 時許，以及車禍後造成同向兩線道阻塞之混亂現
    場，被告乙○○如何能在短短2 、3 分鐘，或更短促之時間
    內，於現場招呼得到計程車離開？而現場5 位自始清醒之被
    害人（即原告丁○○與前述刑案證人），竟無人看見被告乙○○離去，亦顯不符常情。
  (四)且查，證人簡士善於本院刑事庭結證稱：在車禍現場有看見
    丙○○走路一跛一跛，應該有受傷，至於在警局看到乙○○
    時，她完全沒受傷，後來以電話商談如何賠償時，丙○○說
    只有我知道是他（丙○○）開的車，我沒想到丙○○自己在
    電話中會主動向我承認是他開車等語（見本院94年1 月31日
    審判筆錄），按簡士善與被告丙○○並無仇怨，衡情亦無故
    意誣陷丙○○之理，是足認簡士善之前開證詞亦堪採信。
  (五)綜前所述，應認被告乙○○於本件車禍當時並未駕車，而係
    由被告丙○○駕車肇事，被告2 人之前開辯解不足採信。
六、按「因故意或過失，不法侵害他人之權利者，負損害賠償責
    任」，又「汽車、機車或其他非依軌道行駛之動力車輛，在
    使用中加損害於他人者，駕駛人應賠償因此所生之損害」，
    「不法侵害他人之身體或健康者，對於被害人因此喪失或減
    少勞動能力或增加生活上之需要時，應負損害賠償責任」，
    「不法侵害他人之身體、健康、名譽、自由、信用、隱私、
    貞操，或不法侵害其他人格法益而情節重大者，被害人雖非
    財產上之損害，亦得請求賠償相當之金額」，民法第184 條
    第1 項前段、第191 條之2 前段、第193 條第1 項、第195
    條第1 項前段分別定有明文。被告丙○○既有前開駕車超速
    蛇行跨越分向雙黃線等違反交通規則之行為，因而肇致本件
    車禍，使原告身體受傷，則被告丙○○就車禍之發生自具有
    過失，而其過失行為與原告之損害結果間復具有相當因果關
    係，從而原告自得依據侵權行為之法律關係，請求被告丙○○負財產上及非財產上之損害。至被告乙○○雖為肇事車輛
    之所有人，然其借車予被告丙○○及於事後出面頂替為駕駛
    人之行為，均與本件車禍之發生及原告所受之損害不具相當
    因果關係，是以原告主張：被告乙○○亦有共同侵權行為而
    應負連帶負損害賠償責任一節，尚屬無據，不應准許。
七、茲就原告請求損害賠償之項目、金額有無理由，分述如下：
  (一)原告丁○○部分
    1.醫療費用：
      原告丁○○自車禍後迄起訴時為止，計支出醫療費用11,1
      60元等情，業據其提出醫療費用收據多紙在卷為憑（詳見
      附表一），被告丙○○對此亦不爭執（見本院94年11月2
      日言詞辯論筆錄），是原告之此部分請求即屬有據，應予
      准許。至逾此數額部分，原告丁○○另主張：其腳神經恢
      復及骨膜發炎，經醫生研判需觀察1 年，復健費為43,200
      元，又鼻子骨折所需之手術及矯正費用共計45,000元，營
      養費為70,000元等語，業經被告否認，而原告丁○○並未
      提出相關證據以實其說，自屬無據，不應准許。
    2.喪失勞動能力之工作收入損失：
      原告丁○○主張其於車禍前任職於勝宏實業股份有限公司
      ，擔任技工，平均日薪為1,115 元，因本件車禍致無法工
      作達37天，受有工作收入損失41,255元（1,115 ×37＝41
      ,255）一情，有其提出之長庚紀念醫院診斷證明書在卷為
      憑（載明原告丁○○之傷勢至少需休養觀察1 個月，見本
      院卷第31頁），並為被告丙○○所不爭執，是原告之此部
      分請求亦屬可採。
    3.交通費用：
      原告丁○○主張：腳部受傷後，因而增加交通費用1,200
      元一節，為被告丙○○所不爭執，是此部分之請求亦屬可
      採。
    4.原告丁○○另請求關於眼鏡、手錶、衣物、手機、鞋子、
      清潔費等其他財產上之損失30,200元一節，業據被告丙○○否認，而原告丁○○對此並未提出相關單據，本院無從
      審酌，故不應准許。
    5.精神慰撫金：
      原告丁○○因本件車禍受有身體傷害，已如前述，其精神
      上自受有痛苦，審酌兩造之身分、地位、經濟狀況（原告
      丁○○擔任技工，平均日薪為1,115 元，被告丙○○目前
      無業，此為兩造所不爭執；至雙方之財產狀況，詳見本院
      依職權以網路稅務電子閘門系統查詢之兩造所得財產資料
      ，附於本院卷第115 至131 頁、第140 至142 頁）及車禍
      發生情節等一切情狀，因認原告丁○○得請求之慰撫金以
      100,000 元為適當，逾此金額之請求，則屬過高。
    6.合計原告丁○○所受之損害為153,615元。
  (二)原告甲○○部分：
    1.醫療費用：
      原告甲○○自車禍後迄起訴時為止，計支出醫療費用18,8
      10元等情，業據其提出醫療費用收據多紙在卷為憑（詳見
      附表二），被告丙○○對此亦不爭執（見本院94年11月2
      日言詞辯論筆錄），是原告之此部分請求即屬有據，應予
      准許。至逾此數額部分，原告甲○○另請求營養費用、鼻
      子整型手術費用等，業據被告否認，而原告甲○○並未提
      出相關證據以實其說，自難採信，不應准許。
    2.喪失勞動能力之工作收入損失：
      原告甲○○主張其因本件車禍致完全無法工作共7 天，其
      後又陸續請假回診，計請假33天，其每月平均所得為27,4
      53元，故請求40天之工作收入損失計36,600元一節，有其
      提出之各類所得扣繳暨免扣繳憑單、病假證明單等影本各
      1 份在卷可憑（本院卷第55、67頁），並為被告丙○○所
      不爭執，是此部分之請求亦屬可採。
    3.交通費用：
      原告甲○○主張：腳部受傷後，因而增加交通費用900 元
      一節，為被告丙○○所不爭執，是此部分之請求亦屬可採
      。
    4.原告甲○○另請求關於隱形眼鏡、手錶、衣物、手機、鞋
      子、清潔費、安全帽等其他財產上之損失18,750元一節，
      業據被告丙○○否認，而原告甲○○對此並未提出相關單
      據，本院無從審酌，故不應准許。
    5.精神慰撫金：
      原告甲○○因本件車禍受有身體傷害，已如前述，其精神
      上自受有痛苦，審酌兩造之身分、地位、經濟狀況（原告
      甲○○擔任補習班老師，平均月薪27,453元，被告丙○○
      目前無業，此為兩造所不爭執；至丙○○財產狀況，詳如
      前述，甲○○之財產狀況，則參照本院以網路稅務電子閘
      門系統查詢之所得財產資料，附於本院卷第132 至135 頁
      ）及車禍發生情節等一切情狀，因認原告甲○○得請求之
      慰撫金，亦以100,000 元為適當，逾此金額之請求，則屬
      過高。
    6.合計原告甲○○所受之損害為156,310元。
八、再者，原告丁○○、甲○○於車禍後，已分別領得強制汽車
    責任保險理賠金8,500 元、7,540 元等情，為兩造所不爭執
    ，並有原告提出之存摺明細1 紙在卷可憑（本院卷第152 頁
    ），足信為真。依強制汽車責任保險法第30條規定：「保險
    人依本法規定給付之保險金，視為加害人或被保險人損害賠
    償金額之一部分；加害人或被保險人受賠償請求時，得扣除
    之」（強制汽車責任保險法業於94年2 月5日 修正，上開條
    文改列於同法第32條），原告既已自強制汽車責任保險之保
    險人領得前開理賠金，則其得向被告丙○○請求之賠償金額
    中，自應依法扣除前開理賠金額。
九、綜上所述，原告基於侵權行為之法律關係，請求被告丙○○
    給付原告丁○○145,115 元（153,615 －8,500 ＝145,115
    ），及給付原告甲○○148,770 元（156,310 －7,540 ＝14
    8,770）之 損害賠償，即屬有據。又按，給付無確定期限者
    ，債務人於債權人得請求給付時，經其催告而未為給付，自
    受催告時起，負遲延責任。其經債權人起訴而送達訴狀，或
    依督促程序送達支付命令者，與催告有同一之效力；遲延之
    債務，以支付金錢為標的者，債權人得請求依法定利率計算
    之遲延利息；應付利息之債務，其利率未經約定，亦無法律
    可據者，週年利率為5 ％，民法第229 條第2 項、第233 條
    第1 項前段、第203 條分別定有明文。本件原告請求被告丁○○賠償前開金額，係以支付金錢為標的，無確定期限，又
    未約定利率，則其均併請求自起訴狀繕本送達之翌日即94年
    6 月2 日起至清償日止，按週年利率5 ％計算之利息，為有
    理由，應予准許。逾此部分之請求，則屬無據，應予駁回。
十、末按，所命給付之金額或價額未逾500,000 元之判決，法院
    應依職權宣告假執行，此觀諸民事訴訟法第389 條第1 項第
    5 款規定甚詳。查本件原告勝訴部分即本判決第1 項所命被
    告給付之金額未逾500,000 元，依前開說明，應依職權為假
    執行之宣告，雖原告亦陳明願供擔保請求准為假執行之宣告
    ，則僅屬促請法院注意之性質，爰不另為准駁之諭知。另原
    告敗訴部分，其陳明願供擔保請准宣告假執行，然因訴遭駁
    回而失所附麗，應予以駁回。
十一、本件事證已臻明確，兩造其餘攻擊、防禦方法及提出未援
      用之證據，核與判決結果不生影響，爰不一一論述，附此
      敘明
十二、據上論結，本件原告之訴為一部有理由，一部無理由，依
      民事訴訟法第79條、第389 條第1 項第5 款，判決如主文
      。
中　　華　　民　　國　　94　　年　　11　　月　　16　　日
                  民事第三庭    法　官　周玉
以上正本係照原本作成
如對本判決上訴，須於判決送達後20日內向本院提出上訴狀
中　　華　　民　　國　　94　　年　　11　　月　　16　　日
                                書記官　劉致芬
壹、附表一（原告丁○○之就診明細，金額：新台幣）：
┌─────────────────────────┐
│一、亞東紀念醫院：                                │
│  就醫日期  掛號科別    自付費用    本院卷內頁數  │
│1.92.05.28  神經外科     5,940元          12      │
│2.92.05.28  耳鼻喉科       360元          13      │
│3.92.05.29  影像一學科     100元          14      │
│4.92.05.30  神經外科       240元          15      │
│5.92.05.28  牙科           150元          16      │
│6.92.06.13  神經外科       240元          17      │
│                      總計7,030元                 │
├─────────────────────────┤
│二、長庚紀念醫院林口分院：                        │
│  就醫日期  掛號科別    自付費用    本院卷內頁數  │
│1.92.05.27                 130元          18      │
│2.92.07.03                 350元          19      │
│3.92.06.13                 100元          20      │
│4.92.05.30                 310元          21      │
│5.92.06.13                 310元          22      │
│6.92.05.27                 590元          23      │
│7.92.05.30                 100元          24      │
│8.92.06.27                 100元          25      │
│9.92.06.27                 230元          26      │
│10.92.06.27                 310元          27      │
│11.92.09.10                  80元          28      │
│12.92.09.10               1,120元          29      │
│                         總計3,530元              │
├─────────────────────────┤
│三、國光中醫診所：                                │
│  就醫日期  掛號科別    自付費用    本院卷內頁數  │
│1.92.05.31                 100元          33      │
│2.92.06.01                 100元          33      │
│3.92.06.02                 100元          33      │
│4.92.06.07                 100元          33      │
│5.92.06.08                 100元          33      │
│6.92.06.10                 100元          33      │
│                          總計600元               │
└─────────────────────────┘
附表二（原告甲○○之就診明細，金額：新台幣）：
┌─────────────────────────┐
│一、亞東紀念醫院：                                │
│  就醫日期  掛號科別    自付費用    本院卷內頁數  │
│1.92.05.28  牙科           150元          40      │
│2.92.05.29  影像醫學科     100元          41      │
│3.92.05.28  神經外科     5,940元          42      │
│4.92.05.28  耳鼻喉科       140元          43      │
│5.92.05.30  神經外科       240元          44      │
│6.92.09.16  耳鼻喉科        60元          45      │
│7.92.09.16  耳鼻喉科       300元          46      │
│8.93.05.18  牙科            20元          47      │
│9.93.05.18  牙科           300元          48      │
│                          總計7,250               │
├─────────────────────────┤
│二、長庚紀念醫院林口分院：                        │
│  就醫日期  掛號科別    自付費用    本院卷內頁數  │
│1.92.09.10                 260元          49      │
│2.92.05.27                 130元          50      │
│3.92.06.02               1,000元          51      │
│4.92.06.02                 310元          52      │
│5.92.05.27                 590元          53      │
│6.92.05.27             退4,155元          54      │
│                          總計2,290               │
├─────────────────────────┤
│三、名星診所：                                    │
│  就醫日期  掛號科別    自付費用    本院卷內頁數  │
│1.92.09.24                 200元          39      │
├─────────────────────────┤
│四、國光中醫診所：                                │
│  就醫日期  掛號科別    自付費用    本院卷內頁數  │
│1.92.05.31                 100元          58、59  │
│2.92.06.02                 100元          58、59  │
│3.92.06.03                 120元          58、59  │
│4.92.06.04                 100元          58、59  │
│5.92.06.05                 100元          58、59  │
│6.92.06.06                 100元          58、59  │
│7.92.06.07                 100元          58、59  │
│8.92.06.08                 100元          58、59  │
│9.92.06.10                 250元          58、59  │
│                          總計1,070元             │
├─────────────────────────┤
│五、上安牙醫診所：                                │
│  就醫日期  掛號科別    自付費用    本院卷內頁數  │
│1.93.05.20               8,000元          62      │
└─────────────────────────┘
